【裁判字號】    97,訴,656
【裁判日期】    980414
【裁判案由】    偽造文書
【裁判全文】
臺灣基隆地方法院宣示判決筆錄           97年度訴字第656號
公  訴  人  臺灣基隆地方法院檢察署檢察官
被      告  乙○○
                      號
            丙○○
            丁○○
上三人共同
選任辯護人  陳福寧律師
被      告  甲○○
                （現另案於臺灣基隆監獄基隆分監執行中）
上列被告因偽造文書案件，經檢察提起公訴（96年度偵字第1358
號），於中華民國98年4月14日下午4時整，在本院宣示判決，出
席職員如下：
        法  官  劉桂金
        書記官  簡羽勤
        通  譯  蘇至佑
法官起立朗讀判決主文、犯罪事實要旨、處罰條文、附記事項，
及告以上訴限制、期間並提出上訴狀之法院，且諭知記載其內容
：
一、主  文：
    乙○○共同行使偽造私文書，足以生損害於公眾及他人，處
    有期徒刑貳月，如易科罰金，銀元佰元即新臺幣玖佰元折
    算壹日，減為有期徒刑壹月，如易科罰金，以銀元佰元即
    新臺幣玖佰元折算壹日。
    丙○○共同行使偽造私文書，足以生損害於公眾及他人，處
    有期徒刑貳月，如易科罰金，以銀元佰元即新臺幣玖佰元
    折算壹日，減為有期徒刑壹月，如易科罰金，以銀元佰元
    即新臺幣玖佰元折算壹日。緩刑貳年。
    丁○○共同行使偽造私文書，足以生損害於公眾及他人，處
    有期徒刑貳月，如易科罰金，以銀元佰元即新臺幣玖佰元
    折算壹日，減為有期徒刑壹月，如易科罰金，以銀元佰元
    即新臺幣玖佰元折算壹日。緩刑貳年。
    甲○○共同連續行使偽造私文書，足以生損害於公眾及他人
    ，處有期徒刑肆月，如易科罰金，以銀元佰元即新臺幣玖
    佰元折算壹日，減為有期徒刑貳月，如易科罰金，以銀元
    佰元即新臺幣玖佰元折算壹日。
二、犯罪事實要旨：
    乙○○係駿暘石藝股份有限公司（址設宜蘭縣五結鄉○○村
    ○○路43之12號1 樓，下簡稱駿暘公司）之負責人，丙○○
    係騰暘石材有限公司（址設臺北市中山區○○○路○ 段19巷
    59 號1樓，下簡稱騰暘石材有限公司）之負責人，丁○○係
    紘盟實業有限公司（址設臺北市中山區○○○路178 號3 樓
    之4 ，下簡稱紘盟公司）負責人，甲○○係香港展通國際公
    司自稱「高諾斯」之成年男子在台代表。乙○○、丙○○、
    丁○○分別與甲○○、「高諾斯」共同基於行使偽造文書之
    犯意聯絡，甲○○並基於行使偽造私文書之概括犯意，共謀
    由乙○○、丙○○、丁○○提供渠等負責之駿暘公司、騰暘
    公司及紘盟公司名義供「高諾斯」、甲○○進口中國大陸製
    造之石材，甲○○則負責提供偽造不實之COMMERCE INVOICE
    （即商業發票）及PACKING LIST（即裝箱單）報關進口，渠
    等謀議既定，遂於民國92年間，由乙○○、丙○○、丁○○
    於委任書等報關文件蓋用駿暘公司、騰暘公司及紘盟公司大
    小章，由甲○○持不詳時地偽造越南商VIET THANG PHAT 公
    司（下簡稱V.T.P 公司）及QUANG DIEU公司（下簡稱QUANG
    公司）等2 家公司所簽發開立之商業發票及裝箱單，連同上
    開報關文件交由不知情之同發報關有限公司人員李沛洲，於
    92年10月6 日向基隆關稅局六堵分局投單辦理貨櫃進口報關
    事宜（各報單號碼及偽造之文書明細詳如附表）而行使之，
    足生損害於越南商VIET THANG PHAT 公司及QUANG DIEU公司
    、財政部基隆關稅局六堵分局管理及進口貨物查核之正確性
    。嗣財政部基隆關稅局六堵分局將駿暘、騰暘公司及紘盟公
    司報關時所檢附之商業發票，函請我國駐胡志明市辦事處商
    務組稽查結果，始悉上情。
三、處罰條文：
    刑法第216 條、第210 條、第74條第1 項第1 款，95年7 月
    1 日修正施行前刑法第28條、56條、41條第1 項，中華民國
    九十六年罪犯減刑條例第2 條第1 項第3 款、第7 條、第9
    條。
四、協商判決除有刑事訴訟法第454條之4第1項第1款於本訊問程
    序終結前，被告撤銷協商合意或檢察官撤回協商聲請者；第
    2款被告協商之意思非出於自由意志者；第4款被告所犯之罪
    非第455條之2第1項所定得以協商判決者；第6款被告有其他
    較重之裁判上一罪之犯罪事實者；第七款法院認應諭知免刑
    或免訴、不受理者情形之一，及違反同條 第2項「法院應於
    協商合意範圍內為判決；法院為協商判決所科之刑，以宣告
    緩刑或2年以下有期徒刑、 拘役或罰金為限」之規定者外，
    不得上訴。
五、如不服本件判決，得自收受判決送達之日起10日內，向本院
    提出上訴書狀，上訴於第二審法院。
中    華    民    國    98    年    4     月    14    日
                  刑事第一庭法  官  劉桂金
以上正本證明與原本無異。
本判決除有刑事訴訟法第455條之4第1項第1款、第2款、第4款、
第6款、第7款所定情形之一，或違反同條第2項規定者外，不得
上訴。
如有前揭除外情形，對於本件判決如有不服，應於收受本判決後
10日內向本院提出上訴書狀，其未敘述上訴理由者，並得於提起
上訴後10日內向本院補提理由書狀（均須按他造當事人之人數附
繕本）「切勿逕送上級法院」。
中    華    民    國    98    年    4     月    14    日
                            書記官  簡羽勤
附表：
  ┌──┬────────┬──────┬───────┐
  │編號│報單號碼（附件即│報關進口公司│遭偽造之賣方公│
  │    │偽造之發票及裝箱│/負責人     │司            │
  │    │單）            │            │              │
  ├──┼────────┼──────┼───────┤
  │1   │AE/92/5235/3211 │騰暘公司/卓 │V.T.P公司     │
  │    │                │金生        │              │
  ├──┼────────┼──────┼───────┤
  │2   │AE/92/5235/3212 │同上        │同上          │
  ├──┼────────┼──────┼───────┤
  │3   │AE/92/5235/3213 │紘盟公司/林 │同上          │
  │    │                │坤銘        │              │
  ├──┼────────┼──────┼───────┤
  │4   │AE/92/5235/3214 │同上        │同上          │
  ├──┼────────┼──────┼───────┤
  │5   │AE/92/5235/3215 │駿暘公司/卓 │QUANG公司     │
  │    │                │信        │              │
  ├──┼────────┼──────┼───────┤
  │6   │AE/92/5235/3216 │同上        │同上          │
  ├──┼────────┼──────┼───────┤
  │7   │AE/92/5235/3217 │同上        │同上          │
  └──┴────────┴──────┴───────┘


司法院資訊處製作；財團法人民間司法改革基金會備份。
